# 关于不合理的损失问题

提问人：wx_5dc3bc5d30f5 时间：2020-02-06 15:24:51
请教，为什么不合理的损耗损失不能计入相关资产成本呢，如果计入会导致什么后果吗

回答人：chenyiwei
不合理的资产损失不是取得相关资产或者使其达到预定可使用状态的必要、合理支出，故不应计入相关资产成本。
这样处理也可以起到明确责任的作用。